臺灣臺南地方法院刑事判決
110年度易字第1059號
公  訴  人  臺灣臺南地方檢察署檢察官
被      告  紀智元



上列被告因妨害自由案件，經檢察官提起公訴（108年度偵字第9
577號、18322號），本院判決如下：
    主  文
紀智元共同犯強制罪，共貳罪，各處有期徒刑陸月，如易科罰金
，均以新臺幣壹仟元折算壹日。應執行有期徒刑拾月，如易科罰
金，以新臺幣壹仟元折算壹日。
    犯罪事實
一、紀智元（綽號「帝元」）於民國107年6月間擔任臺南市營建
    剩餘土石方資源處理商業同業公會（下稱土方公會）理事長
    ，其因不滿龍騰建設股份有限公司（下稱龍騰公司），將其
    有意承作位在臺南市○○區○○路○段000號之第六期建案之土方
    工程，交由永福鑫業有限公司（下稱永福鑫業公司）施作（
    嗣再將地下室土方工程轉包予祿淂工程行即陳昱任），為使
    上開工地之工程停擺，竟授意林展逸（原名林冠緯，綽號「
    金光」）率眾至上址工地阻擾施工，謀議既定，兩人即基於
    以強暴、脅迫妨害人行使權利之強制犯意聯絡，分別為如下
    犯行:
㈠、由林展逸於107年10月8日下午2時許前之某時，聯繫有共同強
    制犯意聯絡之張建程（原名張智欽）、羅宗華，再由羅宗華
    邀集有共同強制犯意聯絡之陳泰羽、王銘、陳家鼎（上6人
    所涉之強制犯行，由本院另以簡易判決處刑）駕車至上址工
    地。林展逸即於同日下午2時許，駕駛車牌號碼000-0000號
    自用小客車、張建程駕駛車牌號碼0000-00號自用小客車、
    陳泰羽駕駛車牌號碼000-0000號自用小客車、羅宗華駕駛車
    牌號碼000-0000號自用小客車，王銘駕駛車牌號碼000-000
    0號自用小客車、陳家鼎駕駛車牌號碼000-0000自用小客車
    至上址工地現場後，由林展逸及張建程於現場指示羅宗華、
    陳泰羽、王銘及陳家鼎等人將上開車輛停放於上址工地大
    門前，並以砂石車亂倒廢土為由，要求現場人員停工，致使
    工地車輛、人員無法出入，包商陳昱任因而向現場監工劉可
    麒下達停工指示。林展逸、張建程、陳泰羽、羅宗華、王銘
    、陳家鼎見工地關門停工後，始於同日下午2時26分許陸續
    駕車離去。紀智元、林展逸、張建程、陳泰羽、羅宗華、王
    銘、陳家鼎以此人多勢眾及車輛阻擋工地大門之強暴、脅
    迫方式，妨害永福鑫業公司施工及員工工作之權利。
㈡、嗣林展逸見龍騰公司上址工程仍繼續施工，竟又召集有共同
    強制犯意聯絡之張建程、羅宗華，及由羅宗華邀集有共同強
    制犯意聯絡之陳家鼎（上4人所涉之強制犯行，由本院另以
    簡易判決處刑），於107年10月9日下午1時16分許，由林展
    逸駕駛車牌號碼000-0000號自用小客車、張建程駕駛車牌號
    碼0000-00號自用小客車、陳家鼎則駕駛車牌號碼000-0000
    號自用小客車搭載羅宗華抵達上址工地，並將上開車輛停放
    於上址工地大門前，再以砂石車亂倒廢土為由，要求現場人
    員停工，致使工地車輛、人員無法出入。適吳文振（所涉毀
    損犯行另經檢察官為不起訴處分確定）魚塭之填土工程即將
    完工，因發現上址工地之土方遲遲未能順利運出，即前往上
    開工地察看，並請求林展逸等人將車輛移開讓工程順利進行
    ，惟林展逸仍予拒絕，吳文振憤而駕駛停放於上址之怪手，
    砸毀陳家鼎停放在工地大門處之車牌號碼000-0000號自用小
    客車，林展逸、張建程、羅宗華、陳家鼎等人見狀始於同日
    下午1時26分許陸續駕車逃離現場。紀智元、林展逸、張建
    程、羅宗華、陳家鼎以此人多勢眾及車輛阻擋工地大門之強
    暴、脅迫方式，妨害永福鑫業公司施工及員工工作之權利。
二、案經法務部調查局臺南市調查處及臺南市政府警察局第四分
    局報告臺灣臺南地方檢察署檢察官偵查起訴。
    理  由
壹、證據能力之說明：
一、本判決所引用被告紀智元以外之人於審判外之言詞或書面陳
    述，業經本院於審判程序對當事人提示並告以要旨，檢察官
    、被告對於證據能力均表示無意見，本院審酌相關陳述作成
    時之情況，尚無違法或證明力明顯過低之瑕疵，與本案待證
    事實復具有相當關連性，認為適當，不論該等傳聞證據是否
    具備刑事訴訟法第159條之1至第159條之4所定情形，依同法
    第159條之5第1項規定，均得作為證據。
二、以下認定犯罪事實所憑其餘非供述證據，皆查無經偽造、變
    造或違法取得之情事，且與本案待證事實具有自然之關連性
    ，亦有證據能力。
貳、認定被告犯罪事實所憑之證據及理由:
一、訊據被告固坦認有於107年6月間擔任臺南市營建剩餘土石方
    資源處理商業同業公會理事長，且林展逸於107年10月9日前
    往本件龍騰公司工地前，有先向其出示砂石車任意傾倒廢土
    之照片，其有表示可向現場工地主任反應，且事後陳家鼎之
    車輛遭無吳文振駕駛怪手砸毀後，林展逸、羅宗華、陳家鼎
    有前來詢問其如何處理等事實，惟矢口否認有何共同強制犯
    行，辯稱:我沒有授意林展逸等人將車輛停放在龍騰公司工
    地門口前阻饒施工云云。
二、經查：
㈠、關於犯罪事實一㈠林展逸、張建程、陳泰羽、羅宗華、王銘
    、陳家鼎將所駕車輛停放於本案工地大門前阻擋施工及車輛
    進出之事實，業據同案被告即證人林展逸、張建程、陳泰羽
    、羅宗華、王銘、陳家鼎等人於警詢及偵查中陳述在卷（
    警卷第33至43頁、48至53頁、57至59頁、63至64頁、69至73
    頁、78至81頁、88至91頁，調查卷第13至23頁、32至34頁、
    41至42頁、50至59頁，偵卷一第411至412頁、419至420頁，
    偵卷二第305至306頁、375至377頁、417至421頁），核與證
    人劉可麒、曾川峯、陳昱任之證述大致相符（警卷第125至1
    29頁、137至138頁、153至154頁，偵卷二第213頁、216至21
    7頁、299至303頁）。此外，並有監視器畫面截圖照片（警
    卷第226至231頁、238至256頁，調查卷第44至48頁）、人車
    資料對照表（偵卷一第39至41頁）、車輛詳細資料報表（偵
    卷一第313至319頁）及臺灣臺南地方檢察署檢察官製作之勘
    驗筆錄（偵卷二第545至555頁）在卷可參。
㈡、關於犯罪事實一㈡林展逸、張建程、羅宗華、陳家鼎將所駕車
    輛停放於本案工地大門前阻擋施工及車輛進出之事實，業據
    林展逸、張建程、羅宗華、陳家鼎等人於警詢及偵查中陳述
    在卷（警卷第33至43頁、55至59頁、63至75頁、78至79頁，
    調查卷第13至17頁、32至34頁、50至54頁，偵卷一第412至4
    13頁，偵卷二第305至307頁、417至423頁），核與證人劉可
    麒、曾川峯、陳昱任之證述大致相符（警卷第125至126頁反
    面、131頁、137至138頁，偵卷二第214頁、216至217頁、29
    9至303頁）。此外，並有監視器畫面截圖照片（警卷第256
    至263、調查卷第30頁、73頁）、人車資料對照表（偵卷一
    第39至41頁）、車輛詳細資料報表（偵卷一第313至319頁）
    及臺灣臺南地方檢察署檢察官製作之勘驗筆錄（偵卷二第55
    5至563頁）在卷可參。
㈢、綜上，本件林展逸以砂石車亂倒廢土為由，分別於107年10月
    8日、9日號召張建程等人駕車前往龍騰公司本案工地，憑藉
    人多勢眾之力量，要求現場停工，並將各人所駕駛之自小客
    車停放在工地大門前，阻擋施工車輛及人員進出，顯已妨害
    永福鑫業公司施工及員工工作之權利。
㈣、被告固以前揭情詞置辯，然按二人以上以共同犯罪之意思，
    事前同謀，推由其中部分之 人實行，其未參與實行之共謀
    者，為學說上所稱之共謀共同 正犯（或稱同謀共同正犯）
    ，依司法院釋字第109 號解釋亦釋明：「以自己共同犯罪之
    意思，事先同謀，而由其中一部分人實施犯罪之行為者，均
    為共同正犯」，是因合謀、籌劃犯罪計畫者和下手實行犯罪
    構成要件之人，既具有共同犯罪
    的意思聯絡，且相互利用，合力進行犯罪的計畫，自須共負
    刑責，仍成立共同正犯。本院基於以下理由，認同案被告林
    展逸係經被告授意而為本案犯行，被告實為同謀共同正犯:
1 、被告於警詢中供稱:10月9日當天下午林展逸先打電話向我表
    示龍騰公司工地的土方都隨便亂倒，林展逸有拿幾張他拍到
    龍騰公司砂石車隨意傾倒土方的照片給我看，我看了就跟林
    展逸說拍照內容最好用錄影的，我叫他去只能跟工地主任報
    告，所以林展逸當天下午就拿這些照片去工地現場等語（警
    卷第3至4頁，偵卷三第374頁），核與林展逸於警詢中證稱:
    我有找被告討論過龍騰公司亂倒垃圾有無合法的事等情相符
    （警卷第41頁）。則林展逸於為本件犯行前，曾就龍騰公司
    疑似傾倒廢土之事與被告商討、尋求被告意見。惟證人林展
    逸並非環保局稽查人員，亦非土方公會職員，且未受雇於被
    告或領取土方公會報酬，此業據被告供陳在卷（本院卷第26
    1至265頁），則龍騰公司包商有無任意傾倒廢土，實與林展
    逸無何利害關係。反而，被告身為土方公會理事長，就本案
    龍騰公司建案之土方工程得標廠商一事，與龍騰公司有所嫌
    隙，林展逸復尊稱被告為老闆、頭家（均詳後述），被告與
    其有上下關係，則林展逸針對龍騰公司包商是否傾倒廢土一
    事，積極行事，並事先與被告商討，後率眾以車輛擋住工地
    大門，要求龍騰公司停工，實難認與被告毫無任何關聯。
2 、再者，林展逸於107年10月9日率同張建程、羅宗華、陳家鼎
    以車輛擋住龍騰公司工地大門，而陳家鼎之車輛遭證人吳文
    振操作怪手砸毀後，林展逸旋帶同陳家鼎、羅宗華至被告住
    處商討後續處置，此業據陳家鼎於警詢及偵查中證述明確（
    警卷第73至77頁，偵卷二第306頁、594至595頁），亦為被
    告是認在卷（警卷第11至12頁）。且陳家鼎更進一步證稱:
    當天我所駕的車輛被吳文振砸毀後，我與羅宗華坐林展逸的
    車離開，林展逸在車上告訴我現在要載我去找他老闆，我問
    他老闆是誰，他回我是「帝元」（經指認為被告），叫我放
    心，說他老闆會處理我車遭毀損的事，到了「帝元」家時，
    我們3人下車進入屋內，林展逸就向「帝元」說「他是車主
    ，就是他的車被砸」，「帝元」當下就交代林展逸先找輛車
    讓我開，接著「帝元」、林展逸、羅宗華3人就進屋內另1個
    房間談話，後來林展逸、羅宗華載我一起去派出所說明，途
    中林展逸叫我放心，說老闆會處理（警卷第73至74頁）；是
    林展逸載我和羅宗華去被告住處，也是林展逸開門並向被告
    介紹我們，羅宗華都站在一旁，看起來羅宗華與被告相識，
    但不是很親近，林展逸跟被告比較親近（警卷第77頁）；我
    車子被砸後，林展逸駕車載我和羅宗華離開，他跟我說不用
    擔心，他老闆會處理，他說先去他老闆那邊，到他老闆家後
    ，我們3人都有下車，林展逸就跟他老闆即被告說我的車子
    被砸了，說我是無辜的等語明確（偵卷二第595頁），核與
    證人陳昱任（祿淂工程行負責人，別名「陳祿淂」）偵查中
    證述:我們後來有跟車主和解並賠償新臺幣（下同）20萬元
    ，後來車主有跟我們說「金光」叫他不用擔心，被告會負責
    他的損失，且「金光」有帶車主去紀智元家中，好像先拿3
    萬元等語大致相符（偵卷二第214頁）。本院考量陳家鼎係
    受羅宗華邀約駕車前往現場工地，其與被告毫不相識，復無
    任何親誼宿怨或利害關係，被告亦坦言不認識陳家鼎、兩人
    無任何糾紛（本院卷第267頁）。衡情，陳家鼎當無為入被
    告於罪而刻意渲染、杜撰情詞之必要，其所為證詞自屬客觀
    可信。準此，由陳家鼎前揭證述可知，林展逸尊稱被告老闆
    ，且於事件意外展開後，第一時間係驅車載送相關人等前往
    被告住處報告事件始末並商討後續處置，並於途中一再向遭
    受損失之車主即陳家鼎表示無庸掛慮，其上頭老闆即被告將
    妥適處置，而林展逸係一智慮成熟之成年人，倘其係超脫被
    告認知、恣意妄為導致陳家鼎之車輛受損，被告對此毫不知
    情亦無任何授意，林展逸理當就此事件導致陳家鼎之車損自
    行負責，惟其竟於事件發生後第一時間，選擇向被告稟報並
    尋求協助，甚至向遭受殃及之陳家鼎直言被告將妥為處理，
    可見林展逸就此事與被告間確有相當程度信任與聯繫，況林
    展逸事前即曾與被告商討龍騰公司包商疑似傾倒廢土之事，
    前已敘明，循此脈絡相互勾稽，實足認定被告對林展逸有意
    以砂石車傾倒廢土為由，號召他人將車輛停放工地大門、阻
    擋施工之事，應有相當程度之涉入，難認其毫不知情。
3 、另查，依據下列證人所證，可知被告就龍騰公司施工一案，
    確有心懷不滿之犯罪動機:
⑴、證人劉可麒（任職於永福鑫業公司，負責本案工地建案監工
    ）於警詢時證稱:本件龍騰公司大樓的地下室土方工程一開
    始是由永福鑫業公司（負責人莊協益）得標，之後莊協益將
    地下室土方工程交給祿淂工程行（負責人陳昱任即陳錄淂）
    承包，之後乾沅建設負責人陳清山去找陳錄淂，表示這工程
    本來是他要做的，因為土方公會理事長即被告之前有告訴他
    有辦法拿到這件工程，要求陳清山先拿100萬給他，他會把
    這件工程給陳清山，陳清山就在還沒拿到這件工程前先給被
    告100萬元，所以土方公會的稽查員陳建志於107年10月5日
    才會以土方公會名義找麻煩（調查卷78至80頁）；於偵查中
    證稱:107年10月5日上午11時許，土方公會說我們沒有照規
    定處理土方，他就拿出勸導單跟照片要我簽名，當天下午1
    時許，綽號「金光」的男子就說我們違法要我們停工，他也
    是拿同樣的照片給我看，後來我和吳文振、陳昱任及「金光
    」協調要給他20萬元，「金光」就打電話給一個人，講完電
    話還是堅持要我們停工，「金光」說之前龍騰三期好像給被
    告做的，被告有幫龍騰公司的高經理處理一些事情，被告好
    像有要求高經理要給他們做龍騰的六期，但他們報價較高，
    「金光」說不要20萬，因為他老闆要針對龍騰，堅持要我們
    停工，後來就發生10月8日、9日的事件等語（偵卷二第215
    至217頁）。
⑵、證人高誌宏（龍騰公司工務經理，負責龍騰公司臺南地區建
    案）於警詢時證稱:被告是土方公會理事長，107年時曾到工
    地拜訪我，他離開時有提到事後會提供廠商的報價單給我，
    看能否向龍騰公司報價，我有跟採發部門告知被告有認識的
    廠商願意報價，被告不久就提供乾沅工程有限公司的報價單
    送到工務部門轉發總公司採發部門參考。就我所知，本件土
    方工程有乾沅公司及祿淂工程行來報價，最後由祿淂工程行
    得標（警卷第139至140頁）；於偵查中證稱:當時被告是口
    頭跟我說可否報個價，他是要報挖地下室的土方價格，他報
    價單是送到分公司再轉到總公司，由採購部負責，本件可能
    被告報的價格與一般廠商有落差所以沒得標等語（偵卷二第
    251至252頁）。
⑶、證人莊協益（永福鑫業公司負責人）於警詢時證稱:據我所知
    ，黃俊策和綽號帝元（台語）的被告也想要拿下本建案地下
    室的工程，他們直接到工地找高經理表示想要取得工程，高
    經理表示可代為向公司提出報價，但不保證能取得工程，黃
    俊策及被告就認為一定可以拿到工程，就私下找乾沅工程有
    限公司負責人陳清山，要求陳清山拿100萬給他們，結果最
    後龍騰公司是把工程交給我的永福鑫業公司，陳清山不甘受
    損，就私下找我商量能否把地下室開挖工程再轉包給他施作
    ，我有同意，陳清山就再找祿淂工程行配合（警卷第141頁
    ）；於偵查中證稱:就我了解是被告想要拿這個工程，他要
    把工程標起來轉包給陳清山賺取差價，但我跟龍騰已經合作
    很久，所以龍騰就發包給我了，我得標後，被告在我們開工
    時，叫別人帶了十幾個兄弟來工地，向現場人員劉可麒表示
    這個工程原本是他們要做的，要求我們停工，後來協調最多
    可以給他們20萬等語（偵卷二第255至256頁）。
⑷、證人陳清山（乾沅工程有限公司負責人）於警詢時證稱:我因
    為從事土方工程而認識被告，我有取得龍騰公司六期工程案
    的地下室開挖工程，原本工程發包時，被告向我表示他想以
    乾沅公司名義投標該工程，應該可以每土方215元的價格跟
    龍騰公司簽約，但他想賺取每土方70元的差價並需預借100
    萬元給被告，但最後該工程不是由被告取得，之後被告便還
    我100萬元現金，不久祿淂工程行負責人陳昱任找我，說高
    雄莊協益跟龍騰公司簽約得標該工程，再由莊協益發包給祿
    淂工程行承作，因為陳昱任沒有地下室開挖經驗，我又認識
    陳昱任的父親，我怕被告會因為沒有得標而與祿淂工程行發
    生衝突，所以我就說用我乾沅公司名義跟莊協益簽約，由我
    負責地下室開挖工程，陳昱任協助土方清除。10月4日、5日
    、8日工地主任都有打電話跟我說一名綽號「金光」的男子
    率領多名混混阻饒工地施工，我知道是被告派人來的，我擔
    心繼續施工，工人會被傷害或車輛物品會被破壞，出口也被
    堵住，我就同意先停工（警卷第143頁）；於偵查中證稱:一
    開始是被告徵得我同意要借我的工程行名義跟龍騰簽約，他
    說之後會把工程給我做，他只談到要跟龍騰簽215元，後來
    龍騰沒有給被告承包，而是給高雄的莊協益承包，莊協益並
    發包給陳祿淂，我當時覺得被告與陳祿淂一定會發生糾紛，
    我就叫陳祿淂找莊協益過來，有討論這個工程由莊協益發包
    土方外域的部分給我，由我去協調避免產生糾紛，我與莊協
    益簽約後，我有找被告來談，我說我有做且有賺我就分給他
    ，但他表示吞不下這口氣，因為是龍騰答應他的，被告在還
    沒施工前就跟我說，假使未來他有甚麼動作，他不是針對我
    ，他是針對龍騰，後來開始施工後那些人到工地，我認為一
    定是被告找人來圍工地等語（偵卷二第343至344頁）。
⑸、證人陳昱任（祿淂工程行負責人，別名「陳祿淂」）於偵查
    中證稱:龍騰公司這工程是莊協益發包給我的，我負責將他
    挖出來的土方運到土資場倒掉，這件工程一開始是我承接，
    我再拜託陳清山一起幫我們。10月5日上午土方公會陳建志
    拿照片說我們亂倒土方，他要我們停工並拿勸導單要給劉可
    麒簽，劉可麒有打電話給我，他說不願意簽，陳建志離開1
    小時後，「金光」就到現場，也是拿一樣的照片給我們看，
    叫我們停工，後來我們和在吳文振家中和「金光」協調給他
    20萬，但「金光」表示要針對龍騰，因為龍騰有答應要給他
    們承包，但他們承包價格比市價高了200萬，當天「金光」
    就叫我們工作不要做了，他們想要龍騰去跟他們拜託，我隔
    天還是一樣開挖，後來10月8日「金光」又夥同其他人開車
    來工地，劉可麒說對方已經將車子堵在大門口，砂石車無法
    進出載運土方，我就說先停工，他們就走了。10月9日他們
    又把車開到門口，要求停工，後來吳文振就開怪手砸車了等
    語（偵卷二第211至214頁）。
⑹、互核上開證人之證詞，可知被告原有意承包本件地下室土方
    工程，惟因報價過高未順利得標，此亦為被告是認在卷（警
    卷第4至5頁，偵卷三第374頁），顯見上開證人所證並非空
    穴來風。且由證人陳清山前揭證述可知，被告確因未得標工
    程而對龍騰公司心懷不滿，並曾暗示將來若有任何動作，均
    非針對陳清山，僅是針對龍騰公司；而綽號「金光」之林展
    逸於率眾前往本案工地現場要求停工時，亦向現場人提及該
    工程原應由龍騰公司交由其等承包，卻因報價過高導致未能
    承包，其老闆係針對龍騰公司等情，亦經劉可麒、莊協益、
    陳昱任等人證述如前，核與陳清山所證前後相互勾稽互有吻
    合。是被告因未能承作本件工程、未能從中賺取差價利益，
    乃對龍騰公司心生怨懟，進而指使其下屬林展逸號召他人前
    往本案工地鬧事、阻擋施工等情，實已有相當證據可以證明
    。被告辯稱毫不知情，亦無授意云云，顯非可採。
㈤、至林展逸雖一再證稱其係因不滿砂石車亂倒廢土、對其按鳴
    喇叭，始屢次率眾前往本案工地要求停工，非受被告指示而
    為云云。然林展逸未能就其所指提出任何證據，且其並非土
    方公會稽查員，縱使所指為真，其大可向權責單位檢舉，實
    毋庸率眾以車輛擋住工地大門；況羅宗華、陳家鼎均證稱林
    展逸稱呼被告為「老闆」、「頭家」等情在卷（警卷第60頁
    、73頁，偵卷二第595頁），惟林展逸卻刻意否認此情，僅
    稱被告係其廟會認識之朋友，少有往來云云（警卷第42頁，
    調查卷第17頁），且雖坦承有於陳家鼎車子遭砸毀後，載同
    陳家鼎、羅宗華前往被告住處之事實，然就此行目的及商談
    何事等情，僅概稱不復記憶（偵卷二第588頁），顯然刻意
    迴避內情，諒有迴護被告之嫌。是被告與林展逸既然有上下
    屬之關係，自難期待證人林展逸就案情為客觀陳述，其前揭
    所云，自不足為有利被告之認定。
三、綜上所述，本院認從犯罪動機、利害關係及林展逸事前、事
    後之舉動等情相互以觀，被告無一不牽涉在內，被告雖未親
    臨本案工地現場，然已有相當事證足認林展逸與被告應有事
    前謀議及策劃，始為本案強制犯行，被告實為同謀之共同正
    犯。本件事證明確，被告犯行足以認定，應依法論科。
四、論罪科刑:
㈠、被告行為後，刑法第304條於108年12月25日修正公布，並於
　  同年月27日生效施行，此次修正係將刑法施行法第1條之1第
　  2項前段之法定罰金刑數額提高為30倍之部分，經調整換算
　  後予以明定，惟於被告所犯之罪刑並無影響，尚無有利不利
　  之問題，自應逕行適用修正後規定論處。
㈡、核被告所為，均係犯刑法第304條第1項之強制罪。
㈢、按共同正犯之成立，祇須具有犯意之聯絡，行為之分擔，既
    不問犯罪動機起於何人，亦不必每一階段犯行，均經參與（
    最高法院34年上字第862號判例意旨參照）；共同正犯之意
    思聯絡，原不以數人間直接發生者為限，即有間接之聯絡者
    ，亦包括在內。如甲分別邀約乙、丙犯罪，雖乙、丙間彼此
    並無直接之聯絡，亦無礙於其為共同正犯之成立（最高法院
    77年台上字第2135號判例意旨參照）。被告因未能順利承作
    龍騰公司第六期建案土方工程，乃授意其下屬即林展逸以龍
    騰公司包商亂倒廢土為由，要求包商停止施工，林展逸因此
    於107年10月8日召集張建程、羅宗華，再由羅宗華邀集陳泰
    羽、王銘、陳家鼎等人參與本案犯罪事實一㈠之犯行；林展
    逸於107年10月9日召集張建程、羅宗華，再由羅宗華邀集陳
    家鼎參與本案犯罪事實一㈡之犯行。其等彼此及與被告間雖
    未相互認識或有何直接聯絡，惟就本案以車輛停放工地大門
    前，阻止工地人員施工及車輛進出一情，則有共同犯意聯絡
    與行為分擔，自應各論以共同正犯，且被告雖未在場實施強
    制犯行，然如前說明，其屬同謀共同正犯。
㈣、被告前開所犯2罪，時間可相互區隔，且係第1次阻止施工之
    強制犯行目的已達後，又見本案工地隔日繼續施工，始再為
    本案第2次強制犯行，足認兩次犯行之犯意個別，應分論併
    罰。
㈤、本院審酌被告身為土方公會理事長，僅因未能順利承作龍騰
    公司建案土方工程，無法賺取差價利潤，即指揮其手下林展
    逸假借砂石車亂倒廢土，號召同案被告數人強行將車輛停放
    在工地大門前，以此方式，阻擋人車進出，迫使承包商永福
    鑫業公司停工，影響工程施工進度，顯然目無法紀，應予責
    難；兼衡其犯後雖否認犯行，惟仍與林展逸、張建程共同與
    被害人即永福鑫業公司成立調解，賠償20萬元，獲永福鑫業
    公司原諒，此有本院調解筆錄在卷可參（本院卷第119頁）
    ，適度彌補永福鑫業公司所受損害；另考量被告前無因故意
    犯罪遭判刑確定之紀錄，素行尚可，其審理時自陳為國中畢
    業之教育程度，未婚，無子女，目前以販售香、金紙為業，
    月薪約3萬元之家庭生活狀況等一切情狀，分別量處如主文
    所示之刑，並均諭知易科罰金之折算標準，另定其應執行刑
    及諭知易科罰金之折算標準。
據上論斷，應依刑事訴訟法第第299條第1項前段，刑法第304條
第1項、第28條、第41條第1項前段、第8項、第51條第5款，刑法
施行法第1條之1第1項，判決如主文。
本案經檢察官許家彰提起公訴，檢察官陳擁文、蘇烱峯到庭執行
職務。 
中　　華　　民　　國　　111 　年　　11　　月　　14　　日
　　　　　　　　　刑事第十一庭  審判長法　官　陳威龍
　　　　　　　　　                    法  官  張婉寧   
                            　　　　　法  官　陳嘉臨
以上正本證明與原本無異。
如不服本判決應於收受本判決後20日內向本院提出上訴書狀，並
應敘述具體理由。其未敘述上訴理由者，應於上訴期間屆滿後20
日內向本院補提理由書狀（均須按他造當事人之人數附繕本）「
切勿逕送上級法院」。 
　　　　　　　　   　　　　　　　 　　書記官　楊意萱　　
中　　華　　民　　國　　111 　年　　11　　月　　14　　日
附錄法條:
中華民國刑法第304條
以強暴、脅迫使人行無義務之事或妨害人行使權利者，處3年以
下有期徒刑、拘役或9千元以下罰金。
前項之未遂犯罰之。